臺灣臺北地方法院家事裁定　　　　　　　 96年度婚字第481號
原　告　甲○○
被　告　乙○○
　　　　　　　　大陸地區
　　　　　　　　(
上列當事人間請求履行同居義務事件，本院裁定如下：
      主    文
原告之訴駁回。
訴訟費用由原告負擔。
      理    由
一、按當事人書狀，依民事訴訟法第116條第1款規定，應記載當
    事人姓名及住所或居所，此為法定必須具備之程式。原告之
    訴，有民事訴訟法第249 條第1項第6款起訴不合程式之情形
    者，法院應以裁定駁回之，但其情形可以補正者，審判長應
    定期間先命補正，同法條第1項定有明文。
二、本件起訴意旨略以：被告乙○○係大陸地區人民，民國( 下
    同 )89年4 月21日與原告結婚後，因工作關係需長時間兩地
    往來，夫妻感情融洽，詎料二年後竟一反常態無故失蹤，為
    此訴請履行同居義務云云。
三、經查：
    (一)被告乙○○係大陸地區人民，原住福建省建甌市東游鎮
        東源村貞源，89年(即西元2000年)4 月21日與原告在福
        建省南平市登記結婚，同年8 月15日入境臺灣地區，旋
        於同年9 月21日出境後迄未再入境，有內政部入出國及
        移民署96年8月20日移署資處雲字第09611499920號函及
        所附被告乙○○入出國日期證明書、大陸地區人民進入
        臺灣地區旅行證申請書、結婚證明書等文件影本在卷可
        稽。
    (二)原告甲○○於本院調查中坦承其任職旅行社領隊，被告
        乙○○則係大陸地區旅行社導遊( 俗稱：地陪 )，伊在
        結婚後曾經短暫入境臺灣地區，惟因工作關係，旋於同
        年9 月21日出境返回大陸地區，二人一起在廣東省珠海
        市被告承租的房子居住。91年(西元2002年)底二人因旅
        行團團費問題發生爭執，被告乙○○即拒不見面且將房
        子退租，從此找不到人等情陳述綦詳，原告不知被告真
        正住居所等情，載明筆錄在卷可稽。
    (三)原告甲○○雖曾呈報(１)臺北市信義區○○○路○段790
        巷70弄25號及(２)大陸地區福建省建甌市東游鎮東源村
        貞源等二個地址為被告乙○○住居所地址。惟查被告乙
        ○○自89年9 月21日出境後迄未再入境臺灣地區，其呈
        報之臺北市地址自非被告住居所地址。至於被告乙○○
        在大陸地區福建省之地址，本院曾以96年8 月13日北院
        錦家諧96年婚字第4811127 號函囑託財團法人海峽交流
        基金會(下稱：海基會)將本件原告起訴狀繕本及本院民
        事開庭通知書按被告乙○○前揭之大陸地區福建省地址
        送達，惟海基會迄未接獲被告乙○○簽收之送達證書，
        有海基會96年11月27日海隆(法)字第0960046648號函在
        卷可憑，顯見該地址是否係被告乙○○真正住居所地址
        至為可疑，且原告甲○○已坦承其確實不知被告乙○○
        現在何處，已詳見前述。
    (四)本院前於96年7月27日裁定命原告甲○○應於5日內補正
        被告乙○○於大陸地區真正住所或居所，該裁定已於同
        年8月1日送達原告甲○○，有送達證書一紙在卷。原告
        甲○○逾期迄未補正，其訴即難認為合法，應予駁回。
四、爰依民事訴訟法第249 條第1項第6款、第95條、第78條，裁
    定如主文。
中　　華　　民　　國　　96　　年　　12  　月　　13  　日
                              法　官　鍾    華
以上正本係照原本作成
如不服本裁定應於送達後10日內向本院提出抗告狀，並繳納抗告
費新臺幣1,000元
中　　華　　民　　國　　96　　年　　12　　月　　13　　日
                    　　　　　書記官  郭 麗 琴
